臺灣基隆地方法院刑事判決　　　　　　　 99年度訴字第856號
公　訴　人　臺灣基隆地方法院檢察署檢察官
被　　　告　吳澤凱
指定辯護人　林宇文律師
上列被告因妨害性自主案件，經檢察官提起公訴（99年度偵字第
4883號），本院判決如下：
    主  文
吳澤凱對於未滿十四歲之女子為性交罪，各處有期徒刑年貳
月。應執行有期徒刑年捌月。
    事  實
一、吳澤凱與00000000（真實姓名年籍詳代號與真實姓名對照表
    ，民國86年4 月，下稱A 女）自民國99年7 月間起開始交往
    成為男女朋友，吳澤凱明知00000000係未滿14歲之少女，竟
    各基於對未滿14歲之女子為性交之犯意，先後於99年8 月上
    旬某日15時許、99年8 月中旬某日10時許、99年8 月中下旬
    某日11時許，分別在A 女位於基隆市之住處（地址詳卷）房
    間、大哥房間、頂樓隱密空地，於不違反A 女意願之情形下
    ，以其生殖器進入A 女生殖器內之方式，對A 女為性交行為
    3 次得逞。
二、案經00000000之母00000000A （真實姓名年籍詳代號與真實
    姓名對照表，下稱A 女之母）訴由基隆市警察局移送臺灣基
    隆地方法院檢察署檢察官偵查起訴。
    理  由      
壹、程序部分：
一、按行政機關、司法機關及軍法機關所製作必須公示之文書，
    不得揭露被害人之姓名、出生年月日、住居所及其他足資識
    別被害人身分之資訊，性侵害犯罪防制法第12條第2 項定有
    明文。而依性侵害犯罪防制法施行細則第6 條規定，本法（
    性侵害犯罪防制法）第12條及第13條第1 項所定足資識別被
    害人身分之資訊，包括被害人照片或影像、聲音、住址、親
    屬姓名或其關係、就讀學校與班級或工作場所等個人基本資
    料。查本案被告吳澤凱既因觸犯刑法第227 條第1 項之法條
    罪名，而經檢察官提起公訴，核與性侵害犯罪防制法第2 條
    規定之性侵害犯罪定義相符，按諸首揭規定，本案判決自不
    得揭露告訴人A 女暨告訴人即A 女之姓名、出生年月日、住
    居所及其他足資識別彼等身分之資訊，合先敘明。
二、次按被告以外之人於審判外之言詞或書面陳述，除法律有規
    定者外，不得作為證據，刑事訴訟法第159 條第1 項固定有
    明文。惟被告以外之人於審判外之陳述，雖不符刑事訴訟法
    第159 條之1 至第159 條之4 之規定，而經當事人於審判程
    序同意作為證據，法院審酌該言詞陳述或書面陳述作成時之
    情況，認為適當者，亦得為證據；當事人、代理人或辯護人
    於法院調查證據時，知有第159 條第1 項不得為證據之情形
    ，而未於言詞辯論終結前聲明異議者，視為有前項之同意，
    同法第159 條之5 亦有明定。查本判決下列所引用之各該被
    告以外之人於審判外之言詞及書面陳述，雖屬傳聞證據，惟
    被告、辯護人已知此部分為傳聞證據，於本院準備程序及審
    判期日中均表示無意見而不予爭執，迄至言詞辯論終結前亦
    未再聲明異議，本院審酌上開證據資料製作時之情況，尚無
    違法不當及證明力明顯過低之瑕疵，亦認為以之作為證據應
    屬適當，爰依刑事訴訟法第159 條之5 規定，認前揭證據均
    有證據能力。
貳、實體部分：
一、上揭事實，業據被告吳澤凱於警詢、偵查及本院審理時坦承
    在卷，並經證人即被害人A 女、、證人即告訴人A 女之母於
    警詢及偵訊中證述明確，且有性侵害案件驗證同意書、被害
    人代號與真實姓名對照表、疑似性侵害案件證物採集單、受
    理疑似性侵害事件驗傷診斷書、照片、即時通帳號通訊錄畫
    面、遊戲帳號及通訊錄畫面、被害人A 女驗傷光碟、偵查報
    告、被害人A 女之母之陳書狀附卷可按，足認被告任意性自
    白核與事實相符，堪以採信。從而，本案事證明確，被告如
    本判決事實欄所載之妨害性自主犯行，堪可認定，應依法論
    科。
二、論罪科刑：
  (一)查被害人A 女係86年4 月間出生，有卷附A 女之代碼與真實
    姓名對照表1 紙在卷可考，被告吳澤凱亦不否認於本案行為
    時知悉A 女係未滿14歲之女子，而仍與之為性交行為，是核
    被告先後3 次所為，均係犯刑法第227 條第1 項之對於未滿
    14歲之女子為性交罪。又刑法第227 條第1 項之對於未滿14
    歲之女子為性交罪，係特別規定以被害人年齡尚未滿14歲者
    為其處罰之特殊要件，依兒童及少年福利法第70條第1 項但
    書之規定，無再按同條項前段規定加重處罰之餘地，併此敘
    明。被告先後3 次對於未滿14歲之女子為性交行為，犯意各
    別、行為互殊，均應予分論併罰。
  (二)辯護人雖以被告雖與A 女發生上述性交行為，惟均係徵得A
    女同意下為之，並未對A 女有任何強暴、脅迫或其他違反被
    害人意願之行為，且被告於案發時年僅19歲，其因年輕識淺
    ，一時情不自禁而犯本案，請求本院依刑法第59條之規定減
    輕其刑，惟告訴人即A 女之母具狀提出陳書狀表示，不想與
    被告調解，更不想原諒被告，請給予被告應有的懲處等情，
    ，有告訴人A 女之母陳書狀在卷可按，在客觀上尚不足以引
    起一般之同情，尚難據為酌量減輕之理由，義務辯護人認其
    犯罪情狀顯可憫恕，請依刑法第59條規定酌量減輕其刑，尚
    有未洽。
  (三)爰審酌被告前已因妨害性自主案件而經檢察官起訴而為臺灣
    臺中地方法院先後判決有期徒刑6 月、1 年2 月在案，竟不
    知悛悔，為逞個人私慾，再對無性自主同意能力之被害人為
    性交行為，使被害人身心健康及人格健全發展均受有相當之
    損害，其所為甚不足取，暨酌以其實施犯罪之手段尚稱平和
    ，且犯後已坦承犯行，有意與被害人及其母行訴訟上調解，
    但不為被害人A 女之母接受，並未與被害人家屬達成訴訟上
    調解之態度等一切情狀，分別量處如主文所示之刑，並定其
    應執行之刑，以示懲儆。
據上論斷，應依刑事訴訟法第299 條第1 項前段，刑法第227 條
第1 項、第51條第5 款，判決如主文。
本案經檢察官翁春鈴到庭執行職務。
中    華    民    國   100    年    2     月    10    日
                  刑事第四庭審判長法  官  鄭景文
                                  法  官  張婷妮
                                  法  官  黃永定 
以上正本證明與原本無異。          
如不服本判決應於收受送達後10日內向本院提出上訴書狀，並應
敘述具體理由；其未敘述上訴理由者，應於上訴期間屆滿後20日
內向本院補提理由書（均須按他造當事人之人數附繕本）「切勿
逕送上級法院」。
中    華    民    國   100    年    2     月    10    日
                                  書記官  劉珍珍
附錄論罪法條
刑法第227條第1項：
對於未滿十四歲之男女為性交者，處3 年以上10年以下有期徒刑
。